【裁判字號】    99,交聲,1207
【裁判日期】    991229
【裁判案由】    違反道路交通管理處罰條例聲明異議
【裁判全文】
臺灣士林地方法院交通事件裁定        99年度交聲字第1207號
原處分機關  臺北市交通事件裁決所
異  議  人
即受處分人  胡思元
上列異議人即受處分人因違反道路交通管理處罰條例案件，對於
臺北市交通事件裁決所於民國99年11月16日所為之處分（北市裁
罰字第裁22-ZIB144259號）不服，聲明異議，本院裁定如下：
    主  文
異議駁回。
    理  由
一、按汽車行駛於高速公路、快速公路或設站管制之道路，行車
    速度超過規定之最高速限或低於規定之最低速限者，處汽車
    駕駛人新臺幣（下同）3,000 元以上6,000 元以下罰鍰，並
    記違規點數1 點，道路交通管理處罰條例第33條第1 項第1
    款、第63條第1 項第1 款分別定有明文。
二、原處分意旨略以：異議人即受處分人胡思元駕駛其所有車牌
    號碼5577-KP 號自用小客車，於民國98年6 月9 日下午5 時
    8 分許，在國道3 號南向31公里處，經警舉發其有「汽車行
    駛高速公路速度超過規定最高速限（20公里以上未滿40公里
    ）」之違規，爰依道路交通管理處罰條例第33條第1 項第1
    款及第63條第1 項第1 款之規定，處罰鍰3,500 元，併記違
    規點數1 點。
三、聲明異議意旨略以：當時因車號CM-2646 號之自小客車長時
    間以低於最高速限90公里之車速占用內側超車車道，致內側
    超車車道行車速度過慢，伊長時間慢速行駛於該車後方，行
    經本路段時恰有超車時機，故伊由內側車道切入中線車道加
    速進行超車，故本案係因他車違規占用內側車道致使伊為超
    車而瞬間加速所致，且測量儀器亦可能有所誤差，爰請求撤
    銷罰單云云。
四、經查：
  (一)證人即國道公路警察局第九警察隊員警繆以祥到庭證稱：當
    時伊駕駛在避車彎進行測速，見異議人所駕駛之車輛速度極
    快，遂持雷射測速器對其進行測速，以十字絲瞄準異議人車
    輛，並測出時速110 公里，而伊測速前均會進行儀器校正，
    確認無誤後才進行測速，且雷射測速器之原理係使用雷射光
    束，待測得目標物反射後，儀器始啟動照相功能，又伊也有
    依規定在國道南向30.5公里處放置警示標誌等語（見本院卷
    第19頁背面至第20頁），復有舉發照片及現場警示牌照片在
    卷可憑（見本院卷第6 頁、第22頁至第23頁），足以佐證證
    人前開證詞，此外，該雷射測速儀業經經濟部標準檢驗局於
    97年8 月27日檢定合格，有效期限至98年8 月31日，有該檢
    定合格書1 份在卷可憑（見本院卷第11頁），該雷達測速儀
    之準確性應無疑義，所測得之異議人上開行車時速應屬真實
    可信，堪以認定，是異議人確有上開違規行為無訛，其仍辯
    稱警方儀器可能有所誤差，難謂可採。
  (二)異議人另辯稱：因內側車道另一車輛慢速行駛，導致伊不得
    已超速超車乙節，然異議人本應遵守規定駕駛車輛，不得逾
    越當地速度限制，其既已知悉該處限速90公里，而仍以時速
    110 公里之速度駕車，業已違反上開道路交通管理處罰條例
    之規定無疑，其雖辯稱另有車輛於內側車道低速行駛一事，
    惟並無任何證據可資證明，縱認其所稱之事屬實，亦無從卸
    免異議人己身違規之責，是其上開辯稱亦無理由。
五、綜上所述，異議人確於前揭時、地，駕駛車牌號碼5577-KP
    號自用小客車，有「汽車行駛高速公路速度超過規定最高速
    限（20公里以上未滿40公里）」之違規行為，從而原處分機
    關依道路交通管理處罰條例第33條第1 項第1 款之規定，裁
    處異議人罰鍰3,500 元，並依同條例第63條第1 項第1 款規
    定併予記異議人違規點數1 點，核無違誤，本件聲明異議為
    無理由，應予駁回。
據上論斷，依道路交通事件處理辦法第18條，裁定如主文。
中    華    民    國    99    年    12    月    29    日
                        交通法庭法  官  劉育琳
以上正本證明與原本無異。
如不服本裁定應於送達後 5日內向本院提出抗告狀。
                                書記官  朱宮瑩
中    華    民    國    99    年    12    月    29    日

司法院資訊處製作；財團法人民間司法改革基金會備份。
